【裁判字號】    99,交聲,133
【裁判日期】    990326
【裁判案由】    聲明異議
【裁判全文】
臺灣臺南地方法院交通事件裁定         99年度交聲字第133號
移送機關    交通部公路總局嘉義區監理所臺南監理
異議人即
受處分人    甲○○
上列異議人即受處分人因違反道路交通管理處罰條例案件，對於
交通部公路總局嘉義區監理所臺南監理站民國99年1 月25日所為
之裁決處分（處分案號：嘉監南字第裁74-S00000000號），聲明
異議，本院裁定如下：
    主  文
異議駁回。
    理  由
一、原處分意旨略以：異議人即受處分人甲○○（下稱異議人）
    駕駛車牌號碼381-ZH號營業一般小客車，於民國99年1 月3
    日20時21分許，在臺南市○○路○ 段520 巷口前，因「在禁
    止臨時停車處所停車」，經臺南市警察局交通隊警員製單舉
    發，嗣經移送機關即交通部公路總局嘉義區監理所臺南監理
    站以異議人違規事實明確，依道路交通管理處罰條例第56條
    第1 項第1 款及違反道路交通管理事件統一裁罰基準表之規
    定，裁處異議人罰鍰新臺幣（下同）900 元之處分。
二、本件聲明異議意旨略以：異議人於上揭時、地紅線停車乃警
    方所造成，異議人當時欲前往對面花園夜市攬客，遭警車突
    然急駛而至斜擋在異議人前方稱欲檢查執業登記證及駕照，
    警方指稱異議人紅線臨停並拍照舉發。此外，本件舉發員警
    陳聖宗前因異議人僅持有臨時執業登記證而開單舉發，嗣經
    員警彭紹君與舉發員警溝通後，便取消該份罰單，所以異議
    人認舉發員警因此對異議人心有怨懟而舉發異議人本件在紅
    線違規停車，為此聲明異議，請求撤銷原處分等語。
三、按汽車停車時，禁止臨時停車處所不得停車；汽車駕駛人停
    車時，在禁止臨時停車處所停車者，處600 元以上1,200 元
    以下罰鍰，道路交通安全規則第112 條第1 項第1 款，道路
    交通管理處罰條例第56條第1 項第1 款分別定有明文。次按
    禁止臨時停車線，用以指示禁止臨時停車路段，以劃設於道
    路緣石正面或頂面為原則，無緣石之道路得標繪於路面上，
    距路面邊緣以30公分為度。本標線為紅色實線，線寬除設於
    緣石，正面者以緣石高度為準外，其餘皆為10公分，道路交
    通標誌標線號誌設置規則第169 條第1 項、第2 項亦定有明
    文。
四、經查：
(一)異議人駕駛車牌號碼381-ZH號營業一般小客車，於99年1 月
    3 日20時21分許，在臺南市○○路○ 段520 巷口前停車，經
    警認其有在禁止臨時停車處所停車之違規行為，由臺南市警
    察局交通隊警員製單舉發等情，有臺南市警察局99年1 月3
    日南市警交字第S00000000 號舉發違反道路交通管理事件通
    知單1 紙及違規採證照片3 幀附卷可稽。
(二)異議人固辯稱：伊從海安路50巷出來，欲至前方路口迴轉到
    對面花園夜市載客，惟警員將伊攔停在該處，所以並非本來
    在該處停車云云。然按證人即本件舉發之警員陳聖宗於99年
    3 月10日本院調查時到庭結證：「（問：本件是否你舉發？
    〈提示舉發單並告以要旨〉）是我舉發的。」、「（問：當
    時情形如何？）當時在執行交通巡邏行經海安路花園夜市，
    發現異議人違規在紅線上停車，之後看到異議人違規停車，
    我並下車拍照採證，請異議人出示證件、駕照、行照，當場
    舉發他紅線違規停車。」、「（問：異議人陳稱他是被你攔
    停在紅線上被你舉發，有何意見？）我不認同，異議人如果
    是要迴轉到對向載客的話，應該是要行駛在內側車道，且如
    照片所示，異議人並未打方向燈，所以他並非被我攔停在紅
    線上，他是本來就在紅線上違規停車。」等語明確（詳本院
    卷第29頁）；佐以異議人於本院調查時亦自承：「我們是一
    堆車在該處排班，我是排第一輛，那時候是晚上，我不知道
    那是紅線，不可以停車」等語明確（詳本院卷第30頁），並
    有異議人當庭繪製之排班位置現場圖1 紙在卷可參，足見本
    件舉發員警係見異議人於紅線上停車排班，始上前攔檢舉發
    ，而非如異議人所稱被員警攔停於紅線上而遭舉發一情，甚
    為明確。
(三)另交通勤務警察或依法令執行交通稽查任務人員，開單舉發
    違反道路交通管理處罰條例所列之違規事實，經公路主管機
    關或警察機關所為之裁決處罰，本質上為行政處分，係公務
    員基於職務上權力，依法就特定之具體事件所為具公法上效
    果之單方行政行為，基於公務員為公法上行為具有公信力之
    原則，該行政行為當可被推定為真正，其據以依法處分之事
    實認定亦為正確無誤。本此公信原則，乃立法者賦予行政機
    關制定違反道路交通事件統一裁罰標準及處理細則，使執勤
    警員得當機處分以達其維護交通秩序、安全之行政目的。況
    本院審酌證人即本件舉發之員警陳聖宗於本院調查時復證稱
    ：「之前異議人在北門路火車站附近有紅線違規停車被我攔
    查，但是拒絕停車，繼續駛進北門路火車站排班位置上，我
    便請異議人出示證件及執業登記證，當初他出示臨時執業登
    記證，我便依法舉發，異議人在哭窮、哀求，我還是依法舉
    發，異議人便到交通隊申訴，我礙於人情，且經詢問承辦人
    臨時證亦尚未失效，我便針對臨時證的部分撤銷，但是當初
    我有對異議人開立紅線臨時停車之罰單，但是因為他哭窮，
    我便自己去繳。」等語明確（詳本院卷第29頁），益徵本件
    舉發之員警陳聖宗與異議人間並無怨隙，且證人到庭作證須
    經具結擔保其證言之憑信性，而受有偽證罪追訴之危險，衡
    情應無設詞攀誣，或虛構違規事實陷害異議人之理！此外，
    本院亦查無任何證據足資證明執勤員警有捏造事實違法取締
    之情事存在，則執勤警員本其維護交通秩序、安全職責所為
    之舉發，自應受到合法、正確之推定。
(四)此外，觀諸上開違規採證照片可知，異議人前揭停車處所確
    係劃有紅線之路段，依法駕駛人即不得於該路段之任何處所
    為停車行為，異議人既有將上開自小客車停放在劃設有紅色
    實線之禁止臨時停車路段，俱如前述，自屬在禁止臨時停車
    處所臨時停車無誤，異議人概不得諉以違規當時係晚上，不
    知那是紅線為由而解免其責。
五、綜上所述，異議人駕駛車牌號碼381-ZH號營業一般小客車，
    於上揭時、地有在禁止臨時停車處所停車之違規行為，足堪
    認定。則移送機關依道路交通管理處罰條例第56條第1 項第
    1 款及違反道路交通管理事件統一裁罰基準表之規定，裁處
    異議人罰鍰900 元，核無違誤。是本件異議為無理由，應予
    駁回。
六、據上論斷，應依道路交通管理處罰條例第87條第2 項，道路
    交通案件處理辦法第19條，裁定如主文。
中    華    民    國    99    年    3     月    26    日
                        交通法庭法  官  鄭燕璘
以上正本證明與原本無異。
如不服本裁定應於送達後5日內向本院提出抗告狀（應附繕本）
。
                                書記官  蔡明峰
中    華    民    國    99    年    3     月    26    日

司法院資訊處製作；財團法人民間司法改革基金會備份。
